臺灣桃園地方法院宣示判決筆錄　　　 100年度審訴字第2410號
公　訴　人　臺灣桃園地方法院檢察署檢察官
被　　　告　梁旭忠
指定辯護人　本院公設辯護人　彭詩雯
上列被告因毒品危害防制條例案件（起訴案號：100 年度毒偵字
第3210號），於中華民國100 年12月16日下午5 時，在本院第十
四法庭宣示判決，出席職員如下：
　　　　　法　官　羅國鴻
　　　　　書記官　吳忻蒨
法官起立朗讀判決主文、犯罪事實要旨、附記事項、處罰條文，
及告以上訴限制、期間並提出上訴狀之法院，且諭知記載其內容
：
一、主  文：
    梁旭忠施用第一級毒品，累犯，處有期徒刑拾月，扣案如附
    表編號一所示之第一級毒品海洛因及用以包裝上開毒品之包
    裝袋個均沒收銷燬之，扣案如附表編號三、四所示之物均
    沒收；又施用第二級毒品，累犯，處有期徒刑月，扣案如
    附表編號二所示之第二級毒品甲基安非他命及用以包裝上開
    毒品之包裝袋貳個均沒收銷燬之，扣案如附表編號四、五所
    示之物均沒收。應執行有期徒刑拾壹月，扣案如附表編號一
    所示之第一級毒品海洛因及用以包裝上開毒品之包裝袋個
    、如附表編號二所示之第二級毒品甲基安非他命及用以包裝
    上開毒品之包裝袋貳個均沒收銷燬之，扣案如附表編號三至
    五所示之物均沒收。
二、犯罪事實要旨：
  (一)梁旭忠有下列觀察、勒戒、強制戒治處遇及前科：
    1.前於民國95年間因施用毒品案件，經臺灣臺北地方法院以
      95年度毒聲字第774 號裁定送觀察、勒戒後，認有繼續施
      用毒品之傾向，再經臺灣板橋地方法院以97年度毒聲字第
      93號裁定令入戒治處所施以強制戒治，因戒治成效經評定
      為合格，於97年10月7 日停止戒治依法釋放，其所犯施用
      毒品犯行，則經臺灣板橋地方法院檢察署檢察官以97年度
      戒毒偵字第607 號為不起訴處分確定。
    2.於95年間另因竊盜案件，經本院以96年度易緝字第92號判
      決判處有期徒刑8 月確定；於97年間次因偽造文書、侵占
      等案件，經臺灣臺北地方法院以97年度簡字第1882號判決
      ，分別判處有期徒刑6 月，減為有期徒刑3 月、罰金新臺
      幣（下同）2000元，減為1000元確定，上開2 案有期徒刑
      部分，另經臺灣臺北地方法院以97年度聲字第1643號裁定
      定其應執行刑為有期徒刑10月確定，經入監執行後，上開
      有期徒刑執行期間至98年4 月20日期滿執行完畢後，接續
      執行上開罰金易服勞役1 日，罰金易服勞役於98年4 月21
      日執行完畢，並於翌日出監。
  (二)詎其仍不知悛悔，於前開強制戒治執行完畢釋放後5 年內之
    100 年6 月29日上午7 時許，在其位於桃園縣蘆竹鄉○○街
    5 號6 樓之2 居所內，復分別基於施用第一級毒品海洛因及
    第二級毒品甲基安非他命之犯意，以將第一級毒品海洛因摻
    入香菸內吸食之方式施用第一級毒品海洛因1 次，及以將第
    二級毒品甲基安非他命置入吸食器後用火燒烤之方式施用第
    二級毒品甲基安非他命1 次。嗣於100 年6 月29日上午11時
    10分許，在上開居所內為警查獲，並扣得供其施用之如附表
    編號一所示之第一級毒品海洛因3 包；供其施用之如附表編
    號二所示之第二級毒品甲基安非他命2 包，及其所有供其施
    用第一級毒品海洛因所用之如附表編號三、四所示之物；其
    所有供其施用第二級毒品甲基安非他命所用之如附表編號四
    、五所示之物。
三、附記事項：
    至扣案之分裝袋50個，被告梁旭忠於本院準備程序時雖坦承
    為其所有，惟堅詞否認與其所犯本件施用第一、二級毒品有
    關，本院又查無證據證明係供梁旭忠本次施用毒品所用之物
    ，又非違禁物，自不得宣告沒收，附此敘明。
四、處罰條文：
    毒品危害防制條例第10條第1 項、第2 項、第18條第1 項前
    段，刑法第11條、第47條第1 項、第51條第5 款、第38條第
    1 項第2 款。
五、協商判決除有刑事訴訟法第455 條之4 第1 項第1 款於本訊
    問程序終結前，被告撤銷協商合意或檢察官撤回協商聲請者
    ；第2 款被告協商之意思非出於自由意志者；第4 款被告所
    犯之罪非第455 條之2 第1 項所定得以協商判決者；第6 款
    被告有其他較重之裁判上一罪之犯罪事實者；第7 款法院認
    應諭知免刑或免訴、不受理者情形之一，及違反同條第2 項
    「法院應於協商合意範圍內為判決；法院為協商判決所科之
    刑，以宣告緩刑或2 年以下有期徒刑、拘役或罰金為限」之
    規定者外，不得上訴。
六、如有前項得上訴之情形者，得自收受判決送達後10日內，向
    本院提出上訴書狀，上訴於第二審法院。
中    華    民    國   100    年    12    月    16    日
                        刑事庭  法  官  羅國鴻
                                書記官  吳忻蒨
以上正本證明與原本無異。
                                書記官  吳忻蒨
中    華    民    國   100    年    12    月    16    日
【論罪科刑法條】
毒品危害防制條例第10條
施用第一級毒品者，處六月以上五年以下有期徒刑。
施用第二級毒品者，處三年以下有期徒刑。
附表：
┌──┬───────────────┬─────────────────┐
│編號│       品名及數量             │         用        途             │
├──┼───────────────┼─────────────────┤
│ 一 │第一級毒品海洛因（驗餘合計淨重│供梁旭忠施用第一級毒品海洛因所持有│
│    │貳點壹陸公克）及用以包裝上開毒│之物。                            │
│    │品之包裝袋個。              │                                  │
├──┼───────────────┼─────────────────┤
│ 二 │第二級毒品甲基安非他命（驗餘合│供梁旭忠施用第二級毒品甲基安非他命│
│    │計淨重零點陸柒柒捌公克）及用以│所持有之物。                      │
│    │包裝上開毒品之包裝袋貳個。    │                                  │
├──┼───────────────┼─────────────────┤
│ 三 │提撥器貳支。                  │梁旭忠所有供其施用第一級毒品海洛因│
│    │                              │所用之物。                        │
├──┼───────────────┼─────────────────┤
│ 四 │電子磅秤壹台。                │梁旭忠所有供其施用第一級毒品海洛因│
│    │                              │及第二級毒品甲基安非他命所用之物。│
├──┼───────────────┼─────────────────┤
│ 五 │安非他命吸食器壹組。          │梁旭忠所有供其施用第二級毒品甲基安│
│    │                              │非他命所用之物。                  │
└──┴───────────────┴─────────────────┘